Inventaris van het archief van de familie Del Court van Krimpen, (1506) 1611-1979
Nationaal Archief, Den Haag
- ZAKELIJK, B
  - DE HEERLIJKHEID CROMSTRIJEN
    - Verwerving, a
      - Publicatie van de verkoop van een deel van de ambachtsheerlijkheid en een stuk weiland aan de Bezuidenhoutseweg in Den Haag; met lijst van geïnteresseerden, 1818; 648; 2 stukken
      - Akte van scheiding en deling tussen de erfgenamen Del Court van 48 delen in de ambachtsheerlijkheid Cromstrijen, 1836; 649; 1 katern
    - Beheer, b
      - Rechten, 1
        - jacht
          - Akte van overeenkomst tussende baljuw van Strijen en de ambachtsheren van Cromstrijen over de uitoefening van het jachtrecht in de heerlijkheid, 1665. Afschrift, z.j.; 650; 1 katern
          - Verordening tegen loslopende jachthonden, 1763; 651; 1 stuk.
        - veer
          - Verordening op en staat van tarieven van het veerloon, 1763; 652; 1 stuk
          - Reglement voor de veerman van Numansdorp, gezegd de Buitensluis, Minuut., 1806; 653; 1 stuk
          - Stukken betreffende aanspraken van Martinus Gerard del Court op de eigendom van het veer van Numansdorp op Willemstad en dat van Ooltgensplaat op de Noordschans, 1811-1812; 654; 5 stukken
        - collatie
          - Brieven betreffende het beroepen van predikanten te Numansdorp, 1790 en 1806. Minuten; met brieven uit 1738 en 1759. Afschriften, 655; 1 omslag
        - tienden
          - Akten van verpachting van tienden onder Numansdorp in de polders Groot-Cromstrijen en het Volgerland, 1725-1857; 656-663; 5 pakken en 3 omslagen
            De jaren 1736-1741, 1746-1756, 1769-1774, 1783-1799 en 1836-1848 ontbreken.
            - 1725-1735, 656
            - 1742-1745; met afschriften, 1743-1745, 657; 1 omslag
            - 1757-1768; met afschriften, 1758-1768, 658
            - 1775-1782, 659; 1 omslag
            - 1800-1813, 660
            - 1814-1824, 661; 1 omslag
            - 1825-1835, 662
            - 1849-1857, 663
          - Bijlagen bij de verpachting van de tienden, 1745, 1759, 1768, 1800, 1807, 1825 en 1852-1854; 664; 1 omslag
      - Financiën, 2
        - Borderel van de rekening van de ambachtsheerlijke goederen over het jaar 1756, 1757; 665; 1 stuk
        - Kwitanties wegens het betalen van de verponding, 1806-1809; 666; 6 stukken
  - DE HEERLIJKHEID KRIMPEN AAN DE LEK
    Zie voor deze heerlijkheid ook G.M. van Aalst, Het archief van de N.V. Maatschappij van Nassau la Lecq, (1274), 1888-1947.
    - RECHTEN EN BEVOEGDHEDEN, I
      - Verwerving en belening, a
        - Stukken betreffende de verkoop bij executie van de heerlijkheden Lekkerkerk en Zuidbroek, Krimpen aan de IJssel, Krimpen aan de Lek en Ouderkerk aan de IJssel, 1722; 667; 1 omslag
        - Akte van belening door de Staten van Holland van Martinus van Barnevelt met de ambachtsheerlijkheid Krimpen aan de Lek; met kwitanties, 1722; 668; 1 charter en 2 stukken
        - Akte van belening door de Staten van Holland van Anna van Barnevelt met de ambachtsheerlijkheid; met akte van procuratie voor Abraham del Court, haar man, 1751; 669; 1 charter en 1 stuk
        - Akte van toestemming door de Staten van Holland aan Anna van Barnevelt, weduwe del Court, om bij testament vrij over haar lenen te beschikken, 1776; 670; 1 charter
        - Akte van overdracht door Anna van Barnevelt van de heerlijkheid aan haar zoon Martinus Gerard del Court; met staat van kosten, 1779; 671; 1 katern en 1 stuk
        - Akte van toestemming door de Staten van Holland aan Martinus Gerard del Court om bij testament vrij over zijn lenen te beschikken, 1782; 672; 1 charter
        - Akte van bevestiging door de Hoge Raad van Adel van de gemeente Krimpen aan de Lek in haar wapen, 1816; 673; 1 stuk
        - Stukken betreffende een voorstel tot samenvoeging van de gemeenten Krimpen aan de IJssel, Krimpen aan de Lek en Stormpolder, 1846; 674; 3 stukken
      - Betwisting, b
        - Stukken betreffende een proces tussen Schoonhoven en de heer van Krimpen over het plaatsen van een oliemolen door Krijn van Holst, 1731-1733; met bijlagen, 1585-1690. Afschriften, 1731 en z.j., 1585-1690, 1731-1733; 675; 1 omslag
        - Stukken betreffende een proces tussen Martinus van Barnevelt enerzijds en heemraden en kerkeraad anderzijds over het recht van aanstelling van de koster, voorzanger, schoolmeester en doodgraver en het recht op het schoolhuis, 1735-1736; met bijlagen, 1647-1733. Afschriften en uittreksels, 676; 1 omslag
        - Ordonnantie van de Staten van Holland en West-Friesland waarbij wordt verboden om platen, aanwassen en slikken in de Lek, Merwede, Oude en Nieuwe Maas in bezit te nemen, met last aan de eigenaren om binnen drie maanden hun titels te bewijzen, 1752; 677; 2 stukken
        - Akten van verklaring door verschillende personen betreffende de ijsgang en het weghakken van het ijs door de veerman van Nieuw-Lekkerland, waardoor het veer van Krimpen werd belemmerd, 1755; 678; 2 katernen en 1 stuk
        - Stukken betreffende processen tussen Martinus van Barnevelt en Lucas Willem van Essen over de eigendom van een gedeelte van het gors, genaamd het Grietje met de visserij daarbij en over de naasting van een boomgaard door het waterschap van de Nederwaard. 1765-1769; met retroakten, 1637-1746. Afschriften, 1764., 1637-1746, 1765-1769; 679; 1 pak
        - Stukken betreffende processen tussen Martinus van Barnevelt en Jean Gijsberto de Meij over vergoeding van afgegraven grond en herstel in de vorige staat van het gors het Grietje, over welks eigendom hij in een proces is gewikkeld, 1768-1770; 680; 1 pak
        - Attestatie door Jacob van Nederveen, Willem Jansz. Bode, Jacobus Welle, Zwaantje de Wit en Pieternelletje Willemsdr. de Koning betreffende het gebeurde in het huis op de Veerdam onder Nieuw-Lekkerland, 1763; 681; 1 katern
        - Brieven van Cornelis Donker aan de schout over het recht van de ambachtsheer om Michiel Aalbers tot schipper aan te stellen, 1796; 682; 2 stukken
        - Memories van Martinus Gerard del Court over de weigering van de secretarissen C. Donker en L.J. Moret om recognities te betalen, (1800-1802); met afschriften van brieven en conceptbrieven, 1802-1805 en z.j.; met memories over de tienden en andere rechten, 1807., 683; 1 omslag
        - Brieven van Martinus Gerard del Court aan H. Horsman over zijn recht op verschillende heerlijke rechten, Concepten., 1816; 684; 1 omslag
        - Stukken betreffende processen tussen Martinus Gerard del Court en Jan Klaasz. de Jong, bouwman te Krimpen, over het recht van nakoop, 1817-1822; met bijlagen, 1754 en 1817-1822., 685; 1 omslag
        - Stukken betreffende een geschil tussen Martinus Gerard Pieter del Court en Jacob Helenus van der Laan over de eigendom en het gebruik van de haven van Krimpen en de sloot aan de oostzijde van de kerk, 1895-1901 en 1911; met bijlagen, 1832, 1876, 1883-1889 en 1911, 1832-1911; 686; 1 omslag
      - Geschillen, c
        - Stukken betreffende een geschil tussen Pieter van Gent en Adriaan van Kemp, pachters van de impost over het veergeld te Dordrecht en omliggende eilanden en dorpen in de Langstraat enerzijds en Cornelis Nederveen en Rokus de Haas, veermannen, anderzijds, over de te betalen impost over het afgelopen seizoen, 1733; met bijlagen, 1731-1733; 687; 1 omslag
        - Stukken betreffende een geschil tussen dijkgraaf en hoogheemraden van de Krimpenerwaard en het gerecht van Krimpen over het leggen van een wachtheul in de hogeboezemkade, 1744; met bijlagen, 1726, 1727 en z.j., 1726- 1727, 1744; 688; 1 omslag
        - Brieven van Gerrit van Holst Krijnsz., François Ellinckhuizen en anderen over de zaak betreffende de wachtheul, 1743-1744; 689; 1 omslag
        - Stukken betreffende een proces tussen dijkgraaf en hoogheemraden van de Krimpenerwaard en de ambachtsheer inzake het gezag over de Bree- of Oostkade, 1750-1753; met retroakten, 1370, 1485, 1632, 1633, en bijlagen, 1624-1746. Afschriften, 1740-1746-en z.j., 1370-1753; 690; 1 omslag
        - Stukken betreffende een proces tussen dijkgraaf en hoogheemraden van de Krimpenerwaard en Gerrit van Holst Krijnsz. over het niet betalen van een boete wegens afwezigheid tijdens de dijkschouw. Afschriften, 1765 en 1768, z.j.; 691; 1 omslag
    - BESTUUR, II
      - Algemeen
        - Inventaris van het archief van de secretarie van Krimpen, overgedragen door Cornelis van der Hoop aan Martinus van Barnevelt. Afschrift, z.j.; met concepten, 1723; 692; 1 katern en 2 stukken
        - Reglement voor de regering van Lekkerkerk, 1716; met aanvullingen, 1720 en 1721, 1716-1721; 693; 1 stuk
        - Verslag van Martinus van Barnevelt over de gang van zaken bij zijn inhuldiging als ambachtsheer, 1724; 694; 1 katern
        - Handvest van de Krimpenerwaard. Afschrift, 1431, 1634; 695; 1 katern
        - Reglementen van de Krimpenerwaard, 1679, 1711, 1755 en 1759; 696; 4 katernen
        - Reglementen van Nieuw-Lekkerland, Bleskensgraaf en Krimpen aan de IJssel, die naar aanleiding van geschillen vastgesteld zijn door de Staten van Holland en de Hoge Raad, 1745, 1765 en 1778; 697; 2 delen en 1 katern
        - Verordeningen op de brandspuit, 1723, 1748 en 1823; 698; 3 katernen
        - Verordening van de Staten van Holland op de heffing van tienden op aardappelen en aardperen, 1732; 699; 1 stuk
        - Verordening van de Staten van Holland met verbod op het slachten van jong vee onder de drie jaar, 1741; 700; 1 stuk
        - Memorie over de reglementen van de Vierschaar van Zuid-Holland op de jacht, stieren en honden, 1780; met missive aan de schouten van Zuid-Holland, 1781; 701; 1 katern
        - Nieuwjaarswensen voor de ambachtsheer, magistraat en burgerij van Arie Verschoor, 1781 en 1784; 702; 2 stukken
        - "Ontwerp van Staatsregeling des Bataafschen volks", 1805; 703; 1 katern
        - Reglement van bestuur voor het platteland der provincie Holland, 1816; 704; 1 deel
        - Reglement voor algemene policie, 1823; 705; 1 katern
        - Reglement voor het bestuur van de polder van Krimpen aan de Lek, 1833. Uittreksel, 1835; 706; 1 katern
      - Bijzonder
        - Functionarissen, a
          - schout
            - Akte van aanstelling van Gerrit van Holst Krijnsz. tot schout, secretaris en bode van Krimpen aan de Lek, 1742; met een afschrift met aantekeningen, 707; 2 stukken
            - Memorie van Martinus Gerard del Court over mogelijke malversaties door de schout en secretaris Jacobus Johannes Schrijver, met bijlagen, 1814-1816; 708; 1 katern en 3 stukken
            - Akte van overeenkomst tussen de ambachtsheer en Johannes Lagendijk over zijn werkzaamheden als schout en secretaris, 1815; 709; 1 stuk
          - heemraden, kerkmeesters, burgemeesters, waarsmannen en geschierde mannen
            - Stukken betreffende de verkiezing van heemraden, waarsmannen, burgemeesters en geschierde mannen, 1714 en 1716; 710; 2 stukken
              Zie ook inv.nr. 842.
            - Akte van aanstelling van Cornelis Sieren tot heemraad na het overlijden van Pieter Pauwen, 1719; 711; 1 stuk
            - Instructie voor schout, secretaris, heemraden, waarsmannen, burgemeesters en bode van Krimpen, opgesteld door Krijn van Holst, z.j. Concept; 712; 1 katern
            - Stukken betreffende de nominatie en verkiezing van heemraden, waarsmannen, kerkmeesters, burgemeesters en geschierde mannen, 1723-1749; 713; 1 omslag
            - Resolutie van schout en heemraden betreffende voorgestelde veranderingen in de verkiezing van heemraden, 1745. Afschrift, 714; 1 stuk
            - Stukken betreffende de nominatie en verkiezing van heemraden, waarsmannen, kerkmeesters en burgemeesters, 1750, 1751, 1769, 1775, 1781, 1784, 1785 en 1787; 715; 1 omslag
            - Brief van Gerrit van Holst over de moeilijkheden met de waarsman Arie Schenk; met conceptantwoord en bijlagen, 1751; 716; 4 stukken
            - Brieven van Martinus van Barnevelt aan zijn schoonzoon Abraham del Court over de verkiezing van schepenen en heemraden, 1751; 717; 2 stukken
            - Akte waarbij Dirk Jacob Ponse wordt opgeroepen om de eed als heemraad af te leggen. Concept; met brief van hem; met akte van aanstelling van Willem Bak in zijn plaats, 1772; 718; 3 stukken
            - Advertentie uit de Rotterdamsche Courant geplaatst door Gerrit en Cornelis van Holst, als reactie op het intrekken van hun benoemingen; met rectificatie door Anna van Barnevelt, Afschriften., 1779; 719; 2 stukken
            - Brieven van Mattheus van der Zeegen Lagerwerff over veranderingen in het bestuur na de roerige tijden; met conceptantwoorden; met dreigbrief aan de schout, 1787; 720; 6 stukken
            - Rekesten om aanstelling van oranjegezinde schepenen en om ontslag van een burgemeester en twee kerkmeesters, 1787; 721; 2 stukken
            - Brieven van A.A. van Tets van Goudriaan met advies over het afleggen van de eed door schout en schepenen, 1788; 722; 2 stukken
            - Brief van J.G.C. Schrijver aan de ambachtsheer met voordracht van een gemeenteraadslid, 1828; met concept missive van de ambachtsheer inzake voordracht van gemeenteraadsleden, 1822; met bijlage, z.j., 1822, 1828, z.j.; 723; 3 stukken
            - Stukken betreffende de aanstelling van een gemeenteontvanger, 1822 en 1823; 724; 3 stukken
            - Brief van enige gemeenteraadsleden met aanbeveling van J. Belonje te Ouderkerk als nieuwe burgemeester, 1833; 725; 1 stuk
          - overige functionarissen
            - Akte van aanstelling door de gerechten van Krimpen aan de IJssel, Krimpen aan de Lek en Ouderkerk aan de IJssel van Jacob Adriaansz. Sloff tot kavelheemraad van de Krimpenerwaard, 1713. Afschrift, 726; 1 katern
            - Stuk houdende voordracht van drie personen tot kavel (heemraad) voor Krimpen aan de Lek, 1716; 727; 1 stuk
            - Akte van aanstelling van Stijntje Cornelisdr. tot turftonster, 1723; 728; 1 stuk
            - Akten van aanstelling van een bode, afslager en omroeper. Concepten, z.j.; 729; 2 stukken
            - Stukken betreffende de aanstelling van vroedvrouwen, 1790 en 1823; 730; 7 stukken
            - Uittreksel uit het Verbaal van het Verhandelde bij Gedeputeerde Staten van Zuid-Holland inzake de benoeming van een polderschout, 1823; 731; 1 stuk
        - Waterstaat, b
          - Resoluties van schout en heemraden betreffende de bouw van een voorwatermolen. Uittreksel; met brief van de schout, 1741; 732; 2 stukken
            Zie ook inv.nr. 798.
        - Verponding, c
          - Akte van vrijstelling van verponding door de Staten van Holland wegens de bouw van de voorwatermolen. Afschrift, 1743, 1748; 733; 1 katern
    - BEHEER, III
      - Algemeen
        - Reglement voor het beheer van Krimpen, Concept., 1723; 734; 1 katern
        - Akte van volmacht voor Martinus Gerard del Court van zijn moeder om alle zaken betreffende Krimpen waar te nemen, 1779; 735; 1 stuk
        - Missive van de gouverneur van Zuid-Holland over de geldelijke voordelen die aan de heerlijkheid zijn verbonden, 1818; met conceptantwoord, 1818; met bijlagen, 1780 en z.j., 1780, z.j., 1818; 736; 1 omslag
        - Brieven van de schout Gerrit van Holst Krijnsz., 1742, 1749, 1750, 1752, 1758 en 1762; 737; 8 stukken
        - Brief van de schout Mattheus van der Zeegen Lagerwerff; met conceptantwoord van de ambachtsheer, 1780; 738; 2 stukken
        - Brieven van Jacobus Weldijk, heer van Limmen, met advies over de verschillende zaken betreffende Krimpen, 1811, 1819-1833; 739; 1 omslag
        - Brieven van de schouten J.J. en J.G.C. Schrijver, 1817, 1824 en 1827; 740; 3 stukken
        - Brieven van de ambachtsheer aan de schout, Minuten., 1825, 1828 en 1833; 741; 4 stukken
        - Brief van Eliza Vonck; met conceptbrief van de ambachtsheer, 1833; 742; 2 stukken
        - Brieven van de rentmeester Willem Mijnlieff, 1857-1864; 743; 1 omslag
        - Brieven van de rentmeester Arie Bennik, 1867-1869 en 1871-1875; 744; 7 stukken
        - Brieven van de rentmeester J. Speenhoff, 1876-1879, 1881-1889 en 1891-1895; 745; 1 omslag
      - Bijzonder
        - Rechten, a
          - nakoop, 1
            - Memorie van de heer van Krimpen over zijn recht van nakoop, (1784); met bijlage, 1768. Afschrift, 1784., 1768, 1784; 746; 1 katern en 1 stuk
              Zie ook inv.nr. 765.
            - Staten van ontvangsten van de nakoop, 1802-1803; 747; 3 stukken
          - veer, 2
            - Reglement van Martinus van Barnevelt voor de veerman en de passagiers, 1723; 748; 1 stuk
            - Akte van overeenkomst tussen de heer van de Lek en de heemraden van Krimpen over het onderhoud van de Oosterkade/Oostkade tussen Krimpen en Lekkerkerk, 1660. Afschrift, 1723; 749; 1 stuk
            - Akten van verhuur van het veer aan Johannes Vergeer/van der Geer en aan Cornelis (van) Nederveen, 1723, 1730 en 1732; met bijlagen, 1724, 1732 en z.j., 1723-1732; 750; 1 omslag
            - Brief van Krijn van Holst over de bediening van het veer door Johannes Vergeer, 1729; 751; 1 stuk
            - Brief van Johannes Vergeer met aanbod het veer wegens de geringe opbrengst over te nemen, 1732; 752; 1 stuk
            - Akte van overeenkomst tussen de ambachtsheer en Pieter Ariensz. van der Schans over de veerdam onder Nieuw-Lekkerland, 1732. Afschrift, 753; 1 katern
            - Stukken betreffende de aanstellingen van Michiel Alberts en Krijn Klinkershuijsen als schippers op Rotterdam, Dordrecht en Gouda, 1745, 1751 en 1780; 754; 1 omslag
            - Akte van aanbesteding van het verhogen van de Oostkade onder Krimpen, 1752. Afschrift, 755; 1 stuk
            - Akte van overeenkomst tussen de ambachtsheer en Maarten Groen over het gebruik van sloot en pad naast het Rietveld ten dienste van het veer, 1754. Afschrift, 756; 1 stuk
            - Akte van overeenkomst tussen de heer van Nieuw-Lekkerland en Henricus Welle, herbergier van de "Krimpsalm", over eigendom en gebruik van de door Welle verkochte grond voor een veerdam, en de revenuen daarvan voor de herberg, 1768; met afschriften en concepten van stukken inzake tegen hem genomen maatregelen, 1770 en z.j., 1768-1770; 757; 1 katern en 3 stukken
            - Kaart van de situatie van de veerdammen van Nieuw-Lekkerland en Krimpen aan de Lek, getekend door Jan Wapperom, 1770; 758; 1 stuk
            - Stukken betreffende de samenvoeging van de veren van Nieuw-Lekkerland en Krimpen aan de Lek, 1775-1779; 759; 1 omslag
            - Attestaties over de mishandeling van Johannes Hogendijk door de veerman Okker Sloff en de schout Laurens van der Wal te Krimpen aan de IJssel, 1776. Afschrift, 760; 3 stukken
            - Brieven van Hendrik van Barnevelt en Hendricus Welle betreffende de samenvoeging van het veer met dat van Nieuw-Lekkerland, 1778; 761; 4 stukken
            - Memorie van Anna van Barnevelt over haar rechten op het land dat door Hendrikus Welle aan de heer van Nieuw-Lekkerland werd verkocht voor een veerdam, (1778); met bijlagen, 762; 5 stukken
            - Stukken betreffende taxatie van de ponten en de goederen, die behoren tot de veren van Krimpen en Nieuw-Lekkerland, 1779, 1843 en z.j.; 763; 1 omslag
            - Akte van transport door de heer van Nieuw-Lekkerland aan de heer van Krimpen van de helft van de veerdam c.a. onder Nieuw-Lekkerland, 1781; met kwitantie, 1781; met afschrift, 1811., 1781, 1811; 764; 3 stukken
            - Brief van A.H. van der Meij van der Linden over moeilijkheden met de veerman Michiel Alberts en over het recht van nakoop; met conceptbrieven van de ambachtsheer, 1784; 765; 4 stukken
            - Onderhandse akte van overeenkomst tussen de heren van Krimpen en Nieuw-Lekkerland over het onderhoud van de Oostkade, 1787; 766; 1 stuk
            - Akte van overeenkomst tussen de eigenaren van de gecombineerde veren en Hendrikus Welle over het transport van de veerdam en de sloot voor de herberg de "Krimpsalm", 1790; 767; 1 katern
            - Bestek voor en aanbesteding van de bouw van een veerhuis in het Elshout onder Nieuw-Lekkerland, met tekening, 1793; 768; 1 katern en 1 stuk
            - Staat van ontvangsten en uitgaven, 1776-1799 en 1799; 769; 1 stuk
            - Staten van ontvangsten door de veermannen Willem van der Graaf, Hendrik Verburg en Arie van der Graaf, 1799 en 1805; 770; 1 omslag
            - Akte van aanstelling van Jurriaan Aaldijk te Streefkerk als schipper van Streefkerk op Rotterdam, 1807. Afschrift, z.j.; 771; 1 stuk
            - Brief van Jacob van Wijdenburgh met verzoek om vrijstelling van recognitie voor Lucas van Wijngaarden, schipper op Rotterdam en Dordrecht, 1819; met akten van aanstelling voor de schippers Adrianus van Bel en Cornelis Mak. Concepten, 1816 en z.j., 1816, 1819 en z.j.; 772; 3 stukken
            - Missive van het Ministerie van Binnenlandse Zaken met afwijzing van de aanvraag voor een jaarlijkse subsidie, 1843; 773; 1 stuk
            - Rekeningen van de rentmeesters van het veer, 1787-1914; 774-779; 2 pakken en 4 omslagen
              - Rekeningen van Mattheus van der Zeegen Lagerwerff, 1787-1803, 774; 1 pak
                Met hiaten.
              - Rekeningen van Jacobus Johannes Schrijver, 1804-1815, 775; 1 pak
              - Rekeningen van Willem Mijnlieff, 1847-1867, 776; 1 pak
                Deze zijn niet getekend.
              - Rekeningen van J. Speenhoff, 1877-1898, 777
              - Rekeningen van Pieter de Jong, 1898-1901, 778
              - Rekeningen van L.J. Smit, 1902-1914, 779
            - Bijlagen bij de rekeningen van het veer, 1775, 1815, 1843, 1867-1901 en z.j.; 780; 1 omslag
            - Reglement voor het heffen van tonnegeld; met brief van de rentmeester J. Speenhoff, 1867; 781; 2 stukken
            - Stukken betreffende de verkoop van grond van de Veerdam aan Rijkswaterstaat voor het plaatsen van een gebouw met een zelfregistrerende peilschaal, 1872-1874; met tekeningen, 1873 en z.j., 782; 1 omslag
            - Brieven van L. en J.L. Smit, mede-eigenaars van het veer, 1871, 1871, 1876, 1881 en 1899-1907; met conceptbrieven van M.G.P. del Court, 1899-1906., 1871-1907; 783; 1 omslag
            - Brieven van J. Speenhoff over het herstel van de beschoeiing van de Veerdam (Veerlaan) en de aanleg van een opslag voor petroleum, 1879, 1881, 1884 en 1895; 784; 1 omslag
            - Brieven van J. Speenhoff betreffende de pensioenering van de veerman Paulus Boele en de aanstelling van diens opvolger, 1894-1895; 785; 1 omslag
            - Brief van J. Speenhoff waarin hij ontslag neemt als rentmeester van het veer; met akte van aanstelling voor Pieter de Jong. Concept; met bijlagen, 1898; 786; 4 stukken
            - Brieven van J.L. Smit, L.J. Blankenzijl en A. Casteleijn over ophoging en verkoop van land langs de veerdam onder Nieuw-Lekkerland aan J.L. Smit voor de aanleg van een scheepswerf c.a.; met bijlagen en kaart., 1898-1903; 787; 1 omslag
            - Brieven van de rentmeester Pieter de Jong, 1899-1902 en 1906; 788; 1 omslag
            - Stukken betreffende herstel van de beschoeiing van de veerdam van Krimpen aan de Lek en het uitdiepen van de haven aldaar, 1901-1902; 789; 1 omslag
            - Brieven van Pieter de Jong en J.L. Smit betreffende het overlijden van de veerman A. Smits en de verpachting van het veer aan Pieter Kalkman, 1903-1904; 790; 1 omslag
            - Brief van de burgemeester van Nieuw-Lekkerland over het plaatsen van een afscheiding achter de bewaarschool in het Elshout; met conceptantwoord van de heer van Krimpen, 1905; 791; 1 stuk
            - Akte van overeenkomst tussen de eigenaren van het veer en de pachter Pieter Kalkman over de bouw van een aanlegsteiger te Nieuw-Lekkerland, 1907; met bijlagen, 1907-1908., 792; 3 stukken
          - wind, 3
            - Stukken betreffende de verhuur door de heer van Krimpen aan Jacobus van Holst van het recht van de wind voor zijn zaagmolen De Corper, 1722 en 1731; 793; 6 stukken